【裁判字號】    89,易,177
【裁判日期】    890531
【裁判案由】    竊盜
【裁判全文】
臺灣臺東地方法院刑事判決                          八十九年度易字第一七七號
    公  訴  人  臺灣台東地方法院檢察署檢察官
    被      告  丙○○
    被      告  甲○○
右列被告因竊盜案件，經檢察官提起公訴（八十八年度偵字第三００一號），本院判
決如左：
    主  文
丙○○、甲○○共同竊盜，丙○○，累犯，處有期徒刑七月；甲○○，處有期徒刑參
月，甲○○緩刑參年。
    事  實
一、丙○○於民國八十五年十一月間因違反藥事法案件，經判處有期徒刑一年確定，
    於八十六年七月九日執行完畢。仍不思悔改，復與其女友甲○○基於共同犯意之
    聯絡，意圖為自己不法之所有，於八十八年十月二十三日上午八時許，在花蓮縣
    吉安鄉勝安村三二九號前，以破壞車內鑰匙電路再加以接線之方式，竊取乙○○
    所有車牌號ＩＸ─二三七五號自用小貨車一輛，得手後，載同甲○○至桃園縣，
    於翌晚上九時三十分許，在桃園縣蘆竹鄉○○○路永漢球場旁為警查獲。
二、案經桃園縣警察局大園分局移送台灣桃園地方法院檢察署呈請移轉臺灣臺東地方
    法院檢察署檢察官偵查起訴。
    理  由
一、訊據被告等二人均矢口否認右開竊盜犯行，均辯稱；我們沒有偷車，我們去時該
    車已在那裡，我們是為避雨才到車上被查到云云。經查前揭ＩＸ─二三七五號自
    小貨車確係於八十八年十月二十三日上午被竊等情，業據被害人乙○○在警訊時
    指訴失竊情節甚詳，且被告丙○○於警訊時亦坦承於八十八年十月二十四日傍晚
    以接方線方式啟動該車載甲○○至蘆竹鄉山腳村吃麵等情。並於警訊時自承係在
    該內避風睡覺時被查到。苟該車非被告等自花蓮竊得駛至該地停放。被告等男女
    二人怎敢安心睡在車內而無懼他之催趕。且自時間上計算被告於二十三日竊車至
    二十四日駛抵桃園為警查獲，亦屬合理。而被告初次警訊時則辯稱係避風而上車
    嗣於審理中卻辯稱係為躲雨而上車云云。前後不同，所辯顯係諉卸之詞，不足採
    信。又有贓物領據一紙附卷足憑。事證明確，被告犯行堪以認定，應依法論科。
二、核被告丙○○與甲○○所為，係犯刑法第三百二十條第一項之竊盜罪罪。被告二
    人間有犯意聯絡及行為分擔，為共同正犯。被告於八十六年七月間受有期徒刑之
    執行完畢，有台灣台東地方法院檢察署刑案資料查註紀錄表附卷足憑，於五年內
    再犯有期徒刑以上之罪, 應論以累犯, 並加重其刑二分之一。爰審酌被告等二人
    之品行、犯罪動機、目的、手段、所生之危害及犯罪後之態度等一切情狀，量處
    如主文所示之刑。又被告甲○○前未曾受有期徒刑以上刑之宣告，因一時失慮，
    偶罹刑典，事後雖未能坦承犯行，姑念本件情節非重，經此刑之宣告後，應知警
    惕而無再犯之虞，本院因認暫不執行其刑為當，予以宣告緩刑，用啟自新。
據上論結，應依刑事訴訟法第二百九十九條第一項前段，刑法第二十八條、第三百二
十條第一項、第七十四條第一款，罰金罰鍰提高標準條例第一條前段，判決如主文。
中    華    民    國      八十九  年        五        月      三十一    日
                                     臺灣臺東地方法院刑事庭
                                         法  官  朱中和
右正本證明與原本無異
如不服本判決應於送達後十日內向本院提出上訴狀
                                         書記官  王敏玉
中    華    民    國       八十九    年       六       月     十四     日
附錄本案論罪科刑法條全文
刑法第三百二十條第一項。
意圖為自己或第三人不法之所有，而竊取他人之動產者，為竊盜罪，處五年以下有期
徒刑、拘役或五百元以下罰金。


司法院資訊處製作；財團法人民間司法改革基金會備份。
